【裁判字號】    99,易,25
【裁判日期】    990120
【裁判案由】    竊盜
【裁判全文】
臺灣臺南地方法院刑事判決              99年度易字第25號
公  訴  人  臺灣臺南地方法院檢察署檢察官
被      告  乙○○
上列被告因竊盜案件，經檢察官提起公訴（98年度偵字第17734
號），被告就被訴事實為有罪之陳述，經本院行簡式審判程序，
判決如下：
    主  文
乙○○攜帶兇器、毀壞安全設備竊盜，累犯，處有期徒刑柒月。
扣案之斜口鉗壹把沒收。
    事  實
一、乙○○有下表所載之前科：
┌─┬──┬─────┬────┬────┬──────┬────┬────┐
│編│案由│判決字號  │判決法院│判決確定│宣告刑      │執行完畢│就本案有│
│號│    │          │        │日期    │            │日期    │無構成累│
│  │    │          │        │        │            │        │犯      │
├─┼──┼─────┼────┼────┼──────┼────┼────┤
│1 │竊盜│95年度易字│本院    │95年9 月│有期徒刑7月 │96年4 月│有      │
│  │    │第367號   │        │29日    │            │24日    │        │
├─┼──┼─────┼────┼────┼──────┼────┼────┤
│2 │竊盜│96年度簡字│本院    │96年11月│有期徒刑4月 │97年4 月│有      │
│  │    │第3038號  │        │2日     │            │3 日    │        │
├─┼──┼─────┼────┼────┼──────┼────┼────┤
│3 │竊盜│97年度簡字│本院    │97年12月│有期徒刑6月 │98年8 月│有      │
│  │    │第3284號  │        │29日    │            │23日    │        │
└─┴──┴─────┴────┴────┴──────┴────┴────┘
二、乙○○仍不知悔改，於上開有期徒刑執行完畢後五年內，復
    意圖為自己不法之所有，攜帶足供兇器使用之斜口鉗1 把，
    騎乘車牌號碼HEB-703 號重型機車，於民國（下同）98年12
    月18日上午8 時30分許，行經丙○○位於臺南市○區○○街
    31號住處，持上開斜口鉗破壞該住處門鎖後進入搜尋財物（
    毀損及侵入住宅部分均未據告訴），竊取丙○○所有之表揚
    獎座1 面、銅器、皮箱各1 只、髮飾3 只、手飾5 只、新臺
    幣5 元硬幣1 枚（共價值約新臺幣2,000 元），得手後騎乘
    機車逃離現場，適為丙○○發現後報警處理。嗣於同日上午
    9 時許，在臺南市○區○○街170 號前，為警當場逮獲，並
    扣得斜口鉗1 把及前開竊得之財物，始查知上情。
三、案經臺南市警察局第五分局報告臺灣臺南地方法院檢察署檢
    察官偵查起訴。
    理  由
一、本件被告所犯為死刑、無期徒刑、最輕本刑為三年以上有期
    徒刑以外之罪，亦非屬高等法院管轄之第一審案件，其於準
    備程式進行中，先就被訴事實為有罪之陳述，經法官告知簡
    式審判程式之旨，並聽取公訴檢察官之意見後，依刑事訴訟
    法第273條之1第1項、第273條之2等規定，裁定由受命法官
    獨任進行簡式審判程式，且不受同法第159條第1項、第161
    條之2、第161條之3、第163條之1及第164條至第170條所規
    定證據能力認定及調查方式之限制，合先敘明。
二、上開犯罪事實，有下列證據可資佐證：
  (一)被害人丙○○於警詢中之指訴。（南市警五刑偵0000000000
    0 號警卷第6頁正反面）
  (二)搜索、扣押筆錄暨扣押物品清單。（詳見南市警五刑偵0000
    0000000 號警卷第7 至9 頁）
  (三)贓（遺失）物認領保管單。（詳見南市警五刑偵0000000000
    0 號警卷第10頁）
  (四)現場照片2 張。（詳見南市警五刑偵00000000000 號警卷第
    11 頁）
  (五)被告乙○○於警詢、偵查、本院審理時之自白。（南市警五
    刑偵00000000000 號警卷第4 至5 頁、98偵17734 號偵卷第
    14 頁 、本院卷第13頁）綜上，本件事證已屬明確，被告犯
    行堪以認定，應依法論科。
三、論罪科刑：
  (一)按刑法第321 條第1 項第3 款之攜帶兇器竊盜罪，係以行為
    人攜帶兇器竊盜為其加重條件，此所謂兇器，其種類並無限
    制，凡客觀上足對人之生命、身體、安全構成威脅，具有危
    險性之兇器均屬之，且祇須行竊時攜帶此種具有危險性之兇
    器為已足，並不以攜帶之初有行兇之意圖為必要（最高法院
    79年台上字第5253號判例意旨參照）。是被告於行竊當時所
    攜帶之斜口鉗子1 支，既係屬金屬製品，質地堅硬，客觀上
    足以對人之生命、身體造成危害，應屬具有危險性之兇器，
    次按刑法第321 條第1 項第2 款將「門扇」、「牆垣」、「
    其他安全設備」並列，則所謂「門扇」係專指門戶而言，應
    指分隔住宅或建築物內外之間之出入口大門而言，而所謂「
    其他安全設備」，係指門扇、牆垣以外，依通常觀念足認防
    盜之一切設備而言，如電網、門鎖以及窗戶等是，至於住宅
    或建築物內部諸門，則應認係「其他安全設備」（最高法院
    45年台上字第1443號、55年台上字第547 號判例意旨、司法
    院73年7 月7 日〈73〉廳刑一字第603 號研究意見參照）。
    查本件被告乙○○持上開斜口鉗，破壞被害人住處門鎖後進
    入建築物內行竊，核其所為係犯刑法第321 條第1 項第2、3
    款之攜帶兇器、毀壞其他安全設備竊盜罪。
  (二)再查被告有事實一附表所示之前科紀錄，此有臺灣高等法院
    被告前案紀錄表、臺灣臺南地方法院檢察署刑案資料查註紀
    錄表各一份附卷可稽，其於有期徒刑執行完畢後，五年以內
    再犯本件有期徒刑以上刑之罪，為累犯，應依刑法第47條第
    1項之規定加重其刑。
  (三)爰審酌被告正值青壯，不循正途謀生賺取財物，竟思不勞而
    獲，而以竊盜之方式取得財物，行為實不足取，雖被告竊取
    之財物已由被害人領回，惟被告之犯行仍已造成被害人之困
    擾及社會治安之破壞，自應受相當之刑事非難，及被告犯後
    坦承犯行，態度良好等一切情狀，爰依法量處如主文所示之
    刑。
  (四)另扣案之斜口鉗1 把，乃為被告所有，供其犯本件竊盜所用
    之物，業據被告供承在卷（詳見南市警五刑偵00000000000
    號警卷第5 頁、98偵17734 號偵卷第14頁、本院卷第13頁）
    ，爰依刑法第38條第1 項第2 款之規定宣告沒收。
四、依刑事訴訟法第273 條之1 第1 項、第299 條第1 項前段，
    刑法第321 條第1 項第2 款、第3 款、第47條第1 項、第38
    條第1 項第2 款，判決如主文。
五、如不服本判決，應於判決書送達之翌日起10日內，以書狀敘
    述理由，向本院提出上訴。
本案經檢察官甲○○提起公訴，檢察官陳竹君到庭執行職務。
中    華    民    國    99    年    1     月    20    日
                  刑事第八庭  法  官  洪士傑
以上正本證明與原本無異。
如不服本判決，應於本判決送達後10日內，向本院提出上訴書狀
，並應敘述具體理由。如未敘述上訴理由者，應於上訴期間屆滿
後20日內向本院補提理由書狀（均須按他造當事人之人數附繕本
）「切勿逕送上級法院」。
                              書記官  王政煌
中    華    民    國    99    年    1     月    21    日
附錄法條
中華民國刑法第321條
（加重竊盜罪）
犯竊盜罪而有左列情形之一者，處6月以上、5年以下有期徒刑：
一  於夜間侵入住宅或有人居住之建築物、船艦或隱匿其內而犯
    之者。
二  毀越門扇、牆垣或其他安全設備而犯之者。
三  攜帶兇器而犯之者。
四  結夥三人以上而犯之者。
五  乘火災、水災或其他災害之際而犯之者。
六  在車站或埠頭而犯之者。
前項之未遂犯罰之。


司法院資訊處製作；財團法人民間司法改革基金會備份。
